Inventaris van het archief van het Ministerie van Buitenlandse Zaken: B-dossiers (Consulaire- en Handelsaangelegenheden), (1858) 1871-1940 (1955)
Nationaal Archief, Den Haag
- B-DOSSIERS, 1
  - B-dossiers 199-275, 1.5
    - Stukken betreffende de bibliotheek van het Departement van Buitenlandse Zaken [dossier B251]., 1918-1940; 3015-3025; 11 omslagen
      - Kaarten van Nederland en koloniën voor professor Nelson te Lund, 1937 - 1938, 3022
      - Vrijgaven van publicatie van archiefstukken in 'Foreign Relations of the United States' (FRUS), 1927 - 1939, 3023
      - Verzoek van de Duitse Legatie om een opgave van wetenschappelijke bibliotheken, 1939, 3024
      - Toezending van een kaart van Nederland aan Bolivia, 1939 - 1940, 3025
    - Stukken betreffende de invoer van kaas in Argentinie en uitvoer van kaas en vlees naar de Verenigde Staten van Amerika [dossier B252]., 1909-1917; 3026; 1 omslag
    - Stukken betreffende de Internationale Conferentie tot unificatie der methoden van onderzoek van voedingsmiddelen te Parijs [dossier B252 A]., 1911-1915; 3027; 1 omslag
    - Stukken betreffende marinerapporten over consulaire ambtenaren [dossier B254]., 1917-1940; 3028; 1 pak
      Het betreft persoonsgegevens over consulaire ambtenaren van de volgende posten: Aberdeen, Aden, Alexandrië, Algiers, Antwerpen, Australië, Bergen, Bordeaux, Bremen, Bremerhaven, Brest, Brugge, Brunsbüttelkoog, Cagliari, Casablanca, Colombo, Colon, Dover, Dubrovnik, Edinburgh, Esbjerg, Flensburg, Funchal, Gibraltar, Glasgow, Hamburg, Holtenau, Honolulu, Horta, Istanbul, Kiel, Kingston, Kopenhagen, Lissabon, Nagasaki, Napels, Newcastle, Oostende, Oran, Piraeus, Ponta Delgada, Porto, Port of Spain, Port Saïd, Portsmouth, Reykjavik, Saffi, San Juan, Southampton, St.Thomas, St.Vincent, Tanger, Tunis, Venezuela, Weymouth, Yokohama en Zeebrugge.
    - Stukken betreffende decoraties en onderscheidingen [dossier B255]., 1911-1940; 3029-3051; 23 omslagen
      - Ridderorden verleend ter gelegenheid van bezoeken van vorstelijke personen, 1911 - 1940, 3029
      - Vergunning voor het aannemen van vreemde decoraties en het verlenen van Nederlandse decoraties, 1922 - 1940, 3030-3051
        - 1924, 3030
        - 1924-1925, 3031
        - 1925-1926, 3032
        - 1926, 3033
        - 1926-1927, 3034
        - 1927-1928, 3035
        - 1928-1929, 3036
        - 1929, 3037
        - 1929-1930, 3038
        - 1930-1931, 3039
        - 1931, 3040
        - 1931-1932, 3041
          Hierin register van uitgereikte Nederlandse decoraties 1892-1937.
        - 1932-1933, 3042
        - 1933-1934, 3043
        - 1934, 3044
        - 1934-1935, 3045
        - 1935-1936, 3046
        - 1922-1940, 3047
        - 1938-1940, 3048
        - 1921-1940, 3049
          Betreft ridderorden, verleend t.g.v. de verjaardag van de koningin.
        - 1936-1938, 3050
        - 1926-1940, 3051
    - Stukken betreffende een veeartsenijkundig congres te 's-Gravenhage [dossier B256]., 1906-1914; 3052; 1 omslag
    - Stukken betreffende de Internationale (Noord-)Poolcommissie [dossier B257]., 1906-1914; 3053; 1 omslag
    - Stukken betreffende rubbercongressen [dossier B259]., 1913-1917; 3054; 1 omslag
    - Stukken betreffende de mercuurcode en andere codes [dossier B260]., 1898-1940; 3055; 1 omslag
    - Stukken betreffende handelsstatistiek, het Bureau International de Statistique, en de conferentie en conventie van Brussel van 1913 [dossier B261]., 1900-1916; 3056; 1 omslag
    - Stukken betreffende de opzegging van de handelsverdragen van Nederland [dossier B262]., 1909-1919; 3057; 1 omslag
    - Stukken betreffende handelsverdragen tussen buitenlandse mogendheden [dossier B262 A]., 1912-1919; 3058; 1 omslag
    - Stukken betreffende internationale maatregelen tot het opruimen van scheepswrakken en betreffende de verbetering van zeekaarten [dossier B263]., 1893-1914; 3059; 1 omslag
    - Stukken betreffende de petroleumindustrie [dossier B265]., 1910-1918; 3060-3061; 2 omslagen
      - 1911-1915, 3060
      - 1910-1917, 3061
    - Stukken betreffende de middenstand en betreffende middenstandscongressen [dossier B266]., 1906-1914; 3062; 1 omslag
    - Stukken betreffende de 'Union des Associations Internationales' [dossier B267]., 1922-1930; 3063; 1 omslag
    - Stukken betreffende in- en doorvoer van lijken [dossier B268]., 1902-1917; 3064; 1 omslag
    - Stukken betreffende koudecongressen [dossier B269]., 1907-1926; 3065; 1 omslag
    - Stukken betreffende brandweercongressen [dossier B270]., 1903-1912; 3066; 1 omslag
    - Stukken betreffende het reddingswezen [dossier B271]., 1910-1913; 3067; 1 omslag
    - Stukken betreffende Albanië [dossier B272]., 1914; 3068; 1 omslag
    - Stukken betreffende economische conferenties te Parijs [dossier B273]., 1916; 3069; 1 omslag
    - Stukken betreffende de waarneming en de bescherming van belangen van andere mogendheden door Nederland [dossier B275]., 1916-1939; 3070; 1 pak
    - Stukken betreffende de waarneming van Oostenrijks-Hongaarse en Duitse belangen door de consul te Djeddah [dossier 275]., 1917-1919; 3071; 1 omslag
    - Stukken betreffende de ondersteuning van Joden in diverse gebieden [dossier B275]., 1917-1919; 3072-3076; 5 omslagen
      - Palestina, 1917 - 1918, 3072
      - Palestina, 1918 - 1919, 3073
      - Servië en Macedonië, 1917 - 1918, 3074
      - Russisch Polen en Litouwen, 1917 - 1918, 3075
      - Russisch Polen en Litouwen, 1918 - 1919, 3076
- GEDEPONEERD ARCHIEF VAN MR. BARON D. VAN HOGENDORP, 2
  - Stukken ontvangen en opgemaakt door mr. baron D. van Hogendorp, ambtenaar bij het Departement van Buitenlandse Zaken., 1874-1894; 3077-3094; 18 omslagen
    - Uittreksel over de Consulaire Conventie met Spanje voor zover de parlementaire debatten over artikelen 11 en 13 betreft, ca. 1873, 3077
    - Stukken betrekkelijk de overname van de Luik-Limburgsche lijn in 1875, 1876, 1874 - 1876, 3078
    - Wet van 9 november 1875 (Stbl. nr. 201), 1875, 3079
    - Het te niet-gaan van verdragen door inlijvingen en de vraag in hoeverre zij na het ophouden der inlijving vanzelf herleven of door opzettelijke handelingen weer in het leven geroepen moeten worden, 1876, 3080
    - Rechtsgeldigheid van huwelijken gesloten door consulaire ambtenaren, ca. 1878, 3081
    - Nota inzake het heffen en verantwoorden van consulaatsrechten, ca. 1879, 3082
    - Bijlage B. Wetgeving in andere landen met betrekking tot het exterritorialiteitsrecht, 1880 en ongedateerd, 3083
    - Nota betreffende de regeling van door Nederland bij traktaat bedongen exterritorialiteitsrechten, ca. 1880, 3084
    - Vergelijkende Consulaire Conventiën gesloten tussen Nederland en Spanje, Italië, Verenigde Staten en Brazilië, ca. 1880, 3085
    - Registratie van Nederlanders in het buitenland, 1881, 3086
    - Stukken betreffende de inrichting van de bibliotheek van het departement, 1883, 3087
    - Aanpassing van de Consulaire Wet in verband met de invoering van de nieuwe strafwetgeving, 1886, 3088
    - Stukken betreffende landverhuizing naar de Verenigde Staten van Noord-Amerika, 1888, 3089
    - Opleiding van jonge diplomaten, 1893, 3090
    - Stukken betreffende toekenning van Pauselijke onderscheidingen aan Nederlandse onderdanen, 1894, 3091
    - Bijlage D. Kort overzicht der traktaten bij welke Nederland exterritorialiteit heeft bedongen. Traktaten met Turkije, China, Japan, Siam, ongedateerd, 3092
    - Nota. Artikel 22 Consulaire Wet getoetst aan de traktaten, ongedateerd, 3093
    - Nota over artikel 444 W.v.K, ongedateerd, 3094